臺灣臺中地方法院刑事判決　　　　　　 94年度交易字第276號
公　訴　人　臺灣臺中地方法院檢察署檢察官
被　　　告　乙○○
上列被告因過失傷害案件，經檢察官聲請簡易判決處刑（聲請案
號：94年度偵字第6585號），經本院台中簡易庭認不宜簡易判決
處刑，而改依通常程序審理，及同署檢察官移送併辦（94年度偵
字第9322號），本院判決如下：
    主    文
乙○○因過失傷害人，處有期徒刑月，如易科罰金，以佰元
折算壹日。
    犯罪事實
一、乙○○於民國93年12月29日晚上10時20分許，駕駛車牌號碼
    2Q-7516號自用小客車，沿臺中市○區○○○路由南往北方
    向行駛，行經梅川東路與西屯路口時，理應注意應遵守道路
    交通號誌之指示及車前狀況，並隨時採取必要之安全措施；
    而汽車行經坡路時，應減速慢行，作隨時停車之準備，且當
    時路況並無障礙，並無不能注意之狀況，詎乙○○竟疏未注
    意及此，於黃燈亮時貿然加速駛入該交岔路口，適有甲○○
    騎乘車牌號碼VOY-321號輕型機車，搭載丙○○，沿臺中市
    ○○路由西往東方向行駛並行經該交岔路口，迨乙○○發現
    甲○○騎乘之機車時，欲煞車閃避已嫌不及，致其所駕駛之
    自用小客車之左前側保險桿不慎撞及甲○○所騎乘機車之右
    側車身，使甲○○與丙○○人車倒地，甲○○因而受有第一
    腰椎壓迫性骨折之傷害，丙○○因而受有頭頸部挫傷、頭皮
    血腫等傷害。乙○○肇事後主動打119報警，於台中市警察
    局第一分局警員吳登凱到場時陳述肇事經過而願接受裁判。
二、案經甲○○、丙○○訴請台灣台中地方法院檢察署檢察官偵
    查起訴。
    理    由
一、訊據被告乙○○固坦承上開時、地駕車肇事之事實，惟矢口
    否認有何過失傷害之犯行，辯稱：當時伊這邊是綠燈而對方
    是紅燈，是碰撞之後才發現告訴人的機車云云。惟查：本件
    肇事當時之交岔路口，告訴人甲○○所騎乘行經之西屯路上
    之交通號誌為綠燈一情，業已據告訴人甲○○、丙○○等二
    人指訴歷歷，另被告在行經該交岔路口時，看見左前方有一
　　輛車子停在西屯路口斑馬線上，擋住了西屯路上來車的視線
    ，且被告當時之位置是由下坡往上坡行駛，被該車擋住西屯
　　路上左方來車之視線，僅看得見該車等情，亦已據被告到庭
　　陳述屬實。又被告於本院審理時，自承開到西屯路口上坡時
  　，已經是黃燈，因為快要紅燈，所以才加速，碰撞之後，看
    到是紅燈，因為趕時間，所以沒有注意車前狀況，沒有減速
    ，也沒有注意左右來車等語（參本院94年10月18日審理筆錄
    ）。足認被告確有疏於注意車前狀況，未減速慢行之過失。
    駕駛人駕駛汽車，應遵守道路交通號誌之指示；又汽車行駛
    時，駕駛人應注意車前狀況，並隨時採取必要之安全措施；
    而汽車行經坡路時，應減速慢行，作隨時停車之準備，道路
    交通安全規則分別定有明文。被告駕車時自應注意上述規定
    ，且依其狀況又非不能注意，竟疏於注意，於駕車行經坡路
    穿越交岔路口時，未注意車前狀況減速慢行，且違背交通號
    誌之指示而穿越交岔路口，以致肇事，被告顯有過失。又被
    告之過失行為使告訴人二人受有傷害，被告之過失行為與告
    訴人等受傷結果間，自具有相當因果關係。此外，尚有診斷
    證明書三紙、道路交通事故現場圖、道路交通事故調查表（
     一）（二）、交通事故談話紀錄表、道路交通事故補充資
    料表及照片四張等資料在卷可稽，被告之犯行堪以認定。
二、核被告所為係犯刑法第284條第1項前段之過失傷害罪。被告
    以一過失行為致甲○○、丙○○二人受有傷害，為想像競合
    犯，依刑法第55條從一重之甲○○部分處斷。被告肇事後，
    主動打119報警，於台中市警察局第一分局警員吳登凱到場
    時陳述肇事經過而願接受裁判，有交通事故肇事人自首情形
    紀錄表一份附卷可佐，核與自首要件相符，依刑法第62條前
    段減輕其刑。檢察官移送併辦部分為同一事實，屬裁判上一
    罪，本院自得併予審理。爰審酌被告之過失程度、被害人所
    受傷勢不輕、被告犯後尚未與被害人達成和解等一切情狀，
    量處如主文所示之刑，並諭知易科罰金之折算標準。
據上論斷，應依刑事訴訟法第452條、第299條第1項前段、刑法
第284條第1項前段、第55條、第62條前段、第41條第1項前段、
罰金罰鍰提高標準條例第1條前段、第2條，判決如主文。
本案經檢察官蔡雯娟到庭執行職務。
中　　華　　民　　國　　94　　年　　10　　月　　31　　日
                  交通法庭審判長法　官　許金樹
                                法　官　高文崇
　　　                          法  官  郭德進
上正本證明與原本無異。
如不服本判決，應於送達後十日內向本院提出上訴狀（須附繕本
），上訴於台灣高等法院台中分院。
中　　華　　民　　國　　94　　年　　11　　月　　3 　　日
                                書記官  陳惠玲
附錄論罪科刑法條：
中華民國刑法第284條第1項：
因過失傷害人者，處六月以下有期徒刑、拘役或五百元以下罰金
，致重傷者，處一年以下有期徒刑、拘役或五百元以下罰金。
 　                                                   S
